臺灣花蓮地方法院刑事判決
111年度簡上字第20號
上  訴  人  臺灣花蓮地方檢察署檢察官
被      告  羅琦龍



            彭新竹



上列上訴人因被告妨害自由等案件，不服本院於民國111年4月27
日以111年度花簡字第58號所為之第一審刑事簡易判決（聲請簡
易判決處刑案號：臺灣花蓮地方檢察署110年度偵字第4152號）
，就量刑部分提起上訴，本院管轄第二審合議庭判決如下：
    主  文
上訴駁回。
    犯罪事實及理由
一、審理範圍
    按上訴得明示僅就判決之刑、沒收或保安處分一部為之。刑
    事訴訟法第348條第3項定有明文。本案原審判決僅檢察官提
    起上訴，並明示僅就原判決之量刑部分提起上訴（見本院卷
    第79頁），故本件上訴範圍僅限於量刑部分，先予說明。 
二、本案經本院審理結果，除證據部分補充被告羅琦龍、彭新竹
    於本院準備程序及審理程序之認罪自白及本院111年度花簡
    字第281號民事判決外（見本院卷第80、95-99、112-113頁
    ），認原審判決以被告羅琦龍犯公然侮辱罪，處拘役10日，
    如易科罰金，以新臺幣(下同)1,000元折算1日；被告彭新竹
    犯恐嚇危害安全罪，處拘役20日，如易科罰金，以1,000元
    折算1日，其認事用法及量刑均無不當，應予維持，並引用
    原審判決書所記載之事實、證據、理由、論罪(如附件)。
三、上訴意旨略以：被告原否認犯行，於偵查庭勘驗光碟時始坦
    承犯行，又被告羅琦龍調解時未到庭、被告彭新竹雖到庭然
    未與告訴人成立調解，被告犯後態度難認良好，請求撤銷原
    審判決並量處適當之刑等語（見本院卷第15-16頁）。
四、經查：
(一)按刑之量定，係實體法上賦予法院得為自由裁量之事項，倘
    其未有逾越法律所規定之範圍，或濫用其權限，即不得任意
    指摘為違法。又按量刑輕重，係屬事實審法院得依職權自由
    裁量之事項，苟已斟酌刑法第57條各款所列情狀而未逾越法
    定刑度，不得遽指為違法；在同一犯罪事實與情節，如別無
    其他加重或減輕之原因，下級法院量定之刑，無過重或失輕
    之不當情形，則上級法院對於下級法院之職權行使，原則上
    應予尊重。
(二)查原判決於量刑時，已以行為人責任為基礎，審酌被告處理
    糾紛或人際關係時，本應保持理性溝通，卻對告訴人為本案
    恐嚇及妨害名譽犯行，所為應予非難；被告雖未能獲得告訴
    人諒解、未賠償告訴人精神上損害，惟被告犯後已坦認犯行
    ，犯後態度仍可稱良好；被告犯罪之動機、目的、手段，及
    被告羅琦龍小學畢業之智識程度、從事木工工作、小康之經
    濟狀況；被告彭新竹國中畢業之智識程度、從事油漆裝潢、
    勉持之經濟狀況等一切情狀，而判處被告羅琦龍公然侮辱罪
    ，處拘役10日，如易科罰金，以1,000元折算1日、被告彭新
    竹恐嚇危害安全罪，處拘役20日，如易科罰金，以1,000元
    折算1日。原審已斟酌刑法第57條所規定之科刑相關事項，
    且並無逾越法定刑範圍或濫用裁量權限之情事，核其就量刑
    裁量所為之論斷，尚難遽指為違法，檢察官雖以上開上訴理
    由認被告犯罪後態度難認良好，量刑過輕，然此部分亦已經
    原審於判決中加以考量，亦無逾越法定刑度之情形，復未濫
    用自由裁量之權限，不得任意指為違法，自乏應構成撤銷之
    事由。從而，檢察官指摘原審量刑過輕，尚非有理，應予駁
    回。
據上論斷，依刑事訴訟法第455條之1第1項、第3項、第368條、
第373條，判決如主文。
本案經檢察官黃曉玲聲請以簡易判決處刑、提起上訴及到庭執行
職務。
中　　華　　民　　國　　111 　年　　12　　月　　1 　　日
　　　　　　　　　刑事第五庭  審判長法　官　粘柏富
　　　　　　　　　                  法　官　劉孟昕
　　　　　　　　　　　　　　　　　　法　官　施孟弦
上列正本證明與原本無異。
本件不得上訴。　　　　　　　　　　　　　　　　　　
中　　華　　民　　國　　111 　年　　12　　月　　2 　　日

                                    書記官  張瑋庭
附錄本案論罪科刑法條全文：
刑法第305條
以加害生命、身體、自由、名譽、財產之事恐嚇他人，致生危害
於安全者，處二年以下有期徒刑、拘役或九千元以下罰金。
刑法第309條
公然侮辱人者，處拘役或九千元以下罰金。
以強暴犯前項之罪者，處一年以下有期徒刑、拘役或一萬五千元
以下罰金。